es: Estilo de vuelo: Bragueta de botones; Bragueta funcional; Sin bragueta; Bragueta con broches; Bragueta con cremallera; Otro
sl-SI: Stil umetne muhe: Na gumbe; Funkcionalna zadrga; Brez razporka; Na pritiskače; Zadrga; Drugo
tr: Sinek stili: Düğmeli pat; İşlevsel pat; Pat yok; Çıtçıtlı pat; Fermuarlı pat; Diğer
bg-BG: Стил на отвора: Копчета; Функционално закопчаване; Без закопчаване; Тик-так копчета; Цип; Друг
hu: Legyező stílusa: Gombos slicc; Funkcionális slicc; Slicc nélküli; Patentos slicc; Cipzáras slicc; Egyéb
en: Fly style: Button fly; Functional fly; No fly; Snap fly; Zip fly; Other
lt-LT: Muselės stilius: Užsegimas sagomis; Funkcinis užsegimas; Be užsegimo; Užsegimas spaudėmis; Užsegimas užtrauktuku; Kita
ro-RO: Stil de muscă artificială: Șliț cu nasturi; Șliț funcțional; Fără șliț; Șliț cu capse; Șliț cu fermoar; Altele
da: Lynlåstype: Knapgylp; Funktionel gylp; Ingen gylp; Trykknapgylp; Lynlåsgylp; Andet
ja: フライスタイル: ボタンフライ; 前開き; 前閉じ; スナップフライ; ジップフライ; その他
nb: Gylf-stil: Knappegylf; Funksjonell gylf; Uten gylf; Trykknappgylf; Glidelåsgylf; Annet
zh-TW: 褲襠樣式: 鈕釦門襟; 實用門襟; 無門襟; 按扣門襟; 拉鍊門襟; 其他
hr-HR: Leteći stil: Kopčanje gumbima; Funkcionalni rasporak; Bez rasporka; Kopčanje pritisnim gumbima; Kopčanje patentnim zatvaračem; Ostalo
de: Schlitzstil: Knopfverschluss; Funktioneller Eingriff; Kein Eingriff; Druckknopfverschluss; Reißverschluss; Sonstiges
nl: Type gulp: Knoopsluiting; Functionele gulp; Geen gulp; Drukknoopsluiting; Ritssluiting; Overige
it: Stile della mosca artificiale: Patta con bottoni; Patta funzionale; Senza patta; Patta con bottoni a pressione; Patta con zip; Altro
sk-SK: Štýl mušky: Rázporok na gombíky; Funkčný rázporok; Bez rázporku; Rázporok na cvoky; Rázporok na zips; Iné
ko: 플라이 스타일: 버튼 플라이; 기능성 플라이; 플라이 없음; 스냅 플라이; 지퍼 플라이; 기타
sv: Flugmodell: Knappgylf; Funktionell gylf; Utan gylf; Tryckknappsgylf; Blixtlåsgylf; Övrigt
fr: Style de mouche: Braguette boutonnée; Braguette fonctionnelle; Sans braguette; Braguette à pressions; Braguette zippée; Autre
cs: Styl létání: Poklopec na knoflíky; Funkční poklopec; Bez poklopce; Poklopec na patenty; Poklopec na zip; Ostatní
pt-PT: Tipo de braguilha: Braguilha de botões; Braguilha funcional; Sem braguilha; Braguilha com molas; Braguilha com fecho de correr; Outro
el: Τύπος δολώματος: Πατιλέτα με κουμπιά; Λειτουργική πατιλέτα; Χωρίς πατιλέτα; Πατιλέτα με τρουκς; Πατιλέτα με φερμουάρ; Άλλο
th: รูปแบบซิป: เป้ากระดุม; เป้าใช้งานได้จริง; ไม่มีเป้า; เป้ากระดุมแป๊ก; เป้าซิป; อื่นๆ
vi: Kiểu mồi ruồi: Cài nút; Cửa quần khóa mở thật; Không cửa quần; Cài nút bấm; Khóa kéo; Khác
fi: Sepalustyyli: Nappisepalus; Avattava sepalus; Ei sepalusta; Nepparisepalus; Vetoketjusepalus; Muu
ru: Стиль мушки: На пуговицах; Функциональная ширинка; Без ширинки; На кнопках; На молнии; Другое
pl: Styl muchy: Na guziki; Rozporek funkcjonalny; Brak rozporka; Na zatrzaski; Na zamek; Inny
pt-BR: Estilo da abertura na frente: Braguilha com botões; Braguilha funcional; Sem braguilha; Braguilha com botões de pressão; Braguilha com zíper; Outro
zh-CN: 前裆样式: 纽扣门襟; 实用门襟; 无门襟; 按扣门襟; 拉链门襟; 其他